【裁判字號】    97,附民,51
【裁判日期】    970319
【裁判案由】    損害賠償
【裁判全文】
臺灣高等法院臺中分院刑事附帶民事訴訟判決
原      告  乙○○
被      告  己○○
上列被告因妨害自由等案件（本院九十七年度上訴字第五一號）
，經原告提起附帶民事訴訟，請求損害賠償，本院就刑案強制罪
以外部分，判決如下：
    主  文
原告之訴駁回。
    事  實
甲、原告方面：
一、聲明：求為判決被告應與共同被告賴戊○○、丙○○、丁○○、甲○○等人連帶給付原告新台幣（下同）七十萬元及自
    起訴狀繕本送達翌日起至清償日止按年息百分之五計算之利
    息。
二、陳述：被告與共同被告戊○○、丙○○、丁○○、甲○○等
    人於九十六年二月二十日二十二時許，在台中縣烏日鄉○○
    路○段鯨世界加油站，由共同被告丙○○出手打原告耳光，
    公然侮辱原告，另由被告己○○持甩棍毆打原告，致令原告
    受有頭部外傷併腦震盪、頭部撕裂傷、胸部銼傷、背部挫傷
    、左手腕、左上臂、左小腿多處挫傷瘀血之傷害，嗣被告己○○與共同被告戊○○、丙○○、丁○○、甲○○等人共同
    將原告押至苗栗縣後龍鎮校椅里五三之六號被告甲○○經營
    之「煜昇汽車修配廠」加以拘禁，限制原告行動自由，亦不
    讓原告到醫院接受治療，後並要求給付三百萬元及要求原告
    通知母親陳美英前往處理，經陳美英報警查獲，原告因被告
    及共同被告戊○○、丙○○、丁○○、甲○○等人之犯罪行
    為而受有損害，爰依據民法侵權行為規定，請求被告己○○
    應與共同被告戊○○、丙○○、丁○○、甲○○等人連帶賠
    償原告十個月不能工作而減少之收入二十萬元損害，及精神
    上慰撫金五十萬元。並請求援用刑事訴訟之證據。
乙、被告部分
    被告己○○並未提出書狀，亦未作何陳述，惟依其在刑事訴
    訟之陳述，不承認有何侵權行為。
    理  由
一、按提起附帶民事訴訟，以有刑事訴訟之存在為前提，刑事訴
    訟程序終結後，即無提起附帶民事訴訟之餘地。經查本件原
    告主張被告己○○對其犯傷害罪部分，業經原審判決確定，
    此部分並未上訴本院，並非本院九十七年度上訴字第五一號
    妨害自由刑事案件上訴審理之範圍。原告依據刑事附帶民事
    訴訟程序主張被告己○○對對其犯傷害罪而請求損害賠償，
    此部分起訴並非合法，應依刑事訴訟法第五百零二條第一項
    之規定判決駁回（原告就此部分請求，應依一般民事訴訟程
    序向一審法院提起）。
二、又按刑事訴訟諭知無罪、免訴或不受理之判決者，應以判決
    駁回原告之訴，此於刑事訴訟法第五百零三條第一項前段定
    有明文。本件原告起訴主張被告己○○有與共同被告戊○○
    、丙○○、丁○○、甲○○等人對其犯妨害自由罪部分，亦
    經本院九十七年度上訴字第五一號妨害自由刑事案件對被告
    己○○及共同被告戊○○、丙○○、丁○○、甲○○等人均
    無罪之判決，依照上開規定，自應駁回原告就此部分附帶提
    起之民事訴訟。
三、原告因被告己○○強制其書立自白書而請求損害賠償部分，
    因被告己○○所犯強制罪業經本院上開刑案為有罪判決，此
    部分另行裁定移送本院民庭審理，併此敘明。
四、據上論斷，應依刑事訴訟法第五百零二條第一項、第五百零
    三條第一項前段，判決如主文。
中    華    民    國    97    年    3     月    19    日
               刑事第三庭  審判長法  官  王  增  瑜
                                 法  官  梁  堯  銘
                                 法  官  廖  柏  基
上列正本證明與原本無異。
原告就妨害自由請求損害賠償部分，在檢察官就刑案有提起上訴
之情形下，得上訴；其餘不得上訴。
被告不得上訴。
如不服本判決，須對於刑事訴訟之判決有上訴時，始得於本判決
送達後十日內向本院提出上訴狀，其未敘述理由者，應於提出上
訴狀後十日內向本院補提出理由書，並按他造當事人之人數提出
繕本。
                                 書記官  王  麗  英
中    華    民    國    97    年    3     月    19    日


司法院資訊處製作；財團法人民間司法改革基金會備份。
